---
title: "ModelosDeRegresionLineal"
author: "Cristopher Barrios, Carlos Daniel Estrada"
date: "2023-03-06"
output:
  pdf_document: default
  html_document: default
---

```{r setup, include=FALSE}
knitr::opts_chunk$set(echo = TRUE)
```

```{r}
library(haven)
library(rpart)
library(stats)
library(caret)
library(dplyr)
library(cluster)
library(rpart.plot)
library(fpc)
library(ggplot2)
library(tidyverse)
library(e1071)
library(corrplot)
library(dummy)

#train <- read.csv("train.csv")
#test <- read.csv("test.csv")

```

### 1. Descargue los conjuntos de datos de la plataforma kaggle.
librerías
```{r}
datos = read.csv("./train.csv")
test<- read.csv("./test.csv", stringsAsFactors = FALSE)

#Columnas
house <-select(datos, LotFrontage, LotArea, YearBuilt, YearRemodAdd, MasVnrArea, BsmtFinSF1,BsmtFinSF2,BsmtUnfSF,TotalBsmtSF,X1stFlrSF,X2ndFlrSF,LowQualFinSF,GrLivArea,TotRmsAbvGrd,Fireplaces,GarageYrBlt,GarageCars,GarageArea,WoodDeckSF,OpenPorchSF,EnclosedPorch,ScreenPorch,PoolArea,MoSold,YrSold,SalePrice)

#Data
house <- na.omit(house)

# Resumen 
summary(house)
```

### 2. Haga un análisis exploratorio extenso de los datos. Explique bien todos los hallazgos. No ponga solo gráficas y código. Debe llegar a conclusiones interesantes para poder predecir. Explique el preprocesamiento que necesitó hacer.

Analisis exploratorio

---Exploración rápida de datos---
train
```{r}
summary(datos)
```
test
```{r}
summary(test)

```


```{r}
NombreDeLaVariables <- c("SalePrice", "MSSubClass", "MSZoning", "LotFrontage", "LotArea", "Street", "Alley", "LotShape", "LandContour", "Utilities", "LotConfig", "LandSlope", "Neighborhood", "Condition1", "Condition2", "BldgType", "HouseStyle", "OverallQual", "OverallCond", "YearBuilt", "YearBuilt", "RoofStyle", "RoofMatl", "Exterior1st", "Exterior2nd", "MasVnrType", "MasVnrArea","ExterQual","ExterCond","Foundation","BsmtQual","BsmtCond","BsmtExposure","BsmtFinType1","BsmtFinSF1","BsmtFinType2","BsmtFinSF2","BsmtUnfSF","TotalBsmtSF","Heating","HeatingQC","CentralAir","Electrical","1stFlrSF","2ndFlrSF","LowQualFinSF","GrLivArea","BsmtFullBath","BsmtHalfBath","FullBath","HalfBath","Bedroom","Kitchen","KitchenQual","TotRmsAbvGrd","Functional","Fireplaces","FireplaceQu","GarageType","GarageYrBlt","GarageFinish","GarageCars","GarageArea","GarageQual","GarageCond","PavedDrive","WoodDeckSF","OpenPorchSF","EnclosedPorch","3SsnPorch","ScreenPorch","PoolArea","PoolQC","Fence","MiscFeature","MiscVal","MoSold","YrSold","SaleType","SaleCondition")

Cualitativa <- c("", "", "x", "", "", "x", "x", "x", "x", "x", "x", "x", "x", "x", "x", "x", "x", "", "", "", "", "x", "x", "x", "x", "x", "", "x", "x", "x", "x", "x", "x", "x", "", "x", "", "", "", "x", "x", "x", "x", "", "", "", "", "", "", "f", "", "", "", "x", "", "x", "", "x", "x", "", "x", "", "", "x", "x", "x", "", "", "", "", "", "", "x", "x", "x", "", "", "", "x", "x")
Cuantitativa <- c("x", "x", "", "x", "x", "", "", "", "", "", "", "", "", "", "", "", "", "x", "x", "x", "x", "", "", "", "", "", "x", "", "", "", "", "", "", "", "x", "", "x", "x", "x", "", "", "", "", "x", "x", "x", "x", "x", "x", "xf", "x", "x", "x", "", "x", "", "x", "", "", "x", "", "x", "x", "", "", "", "x", "x", "x", "x", "x", "x", "", "", "", "x", "x", "x", "", "")

Discreta <- c("", "", "", "", "", "", "", "", "", "", "", "", "", "", "", "", "", "", "", "", "", "", "", "", "", "", "", "", "", "", "", "", "", "", "", "", "", "", "", "", "", "", "", "", "", "", "", "x", "x", "xf", "x", "x", "x", "", "x", "", "x", "", "", "", "", "x", "", "", "", "", "", "", "", "", "", "", "", "", "", "", "", "", "", "")
Continua <- c("x", "x", "", "x", "x", "", "", "", "", "", "", "", "", "", "", "", "", "x", "x", "x", "x", "", "", "", "", "", "x", "", "", "", "", "", "", "", "x", "", "x", "x", "x", "", "", "", "", "x", "x", "x", "x", "", "", "f", "", "", "", "", "", "", "", "", "", "x", "", "", "x", "", "", "", "x", "x", "x", "x", "x", "x", "", "", "", "x", "x", "x", "", "")



DataFrame.NombreDeLaVariables <- data.frame(NombreDeLaVariables, Cualitativa,Cuantitativa,Discreta,Continua)

print(DataFrame.NombreDeLaVariables)

```

Estilo de vivienda

```{r}
totalGenres <- unlist(strsplit(as.character(datos$BldgType), "\\|"))
barplot(table(totalGenres))
```
La mayorías de las casas son para una familia

```{r}
totalGenres <- unlist(strsplit(as.character(datos$HouseStyle), "\\|"))
barplot(table(totalGenres))
```
El estilo más común de casa es de 1 solo nivel, por lo que podemos deducir que las casas de 2 niveles son más cotizadas


Año de construcción 

```{r}
totalGenres <- unlist(strsplit(as.character(datos$YearBuilt), "\\|"))
barplot(table(totalGenres))
```
La mayoría de las casas fueron construidas en los años 2000

Casas mas nuevas: 
```{r}
newhouses <- head(order(datos$YearBuilt, decreasing = T), n=10)
datos[newhouses,c("Id","YearBuilt","SalePrice")]
```


Año de remodelación
```{r}
totalGenres <- unlist(strsplit(as.character(datos$YearRemodAdd), "\\|"))
barplot(table(totalGenres))
```
La mayoría de las casas no han sido remodeladas desde la decada de los 50s

Casas recientementes remodeladas: 
```{r}
newhouses <- head(order(datos$YearRemodAdd, decreasing = T), n=10)
datos[newhouses,c("Id","YearRemodAdd", "SalePrice")]
```


Cantidad de habitaciones 

```{r}
totalGenres <- unlist(strsplit(as.character(datos$TotRmsAbvGrd), "\\|"))
barplot(table(totalGenres))
```
La mayoría de las casast tienen solo 6 habitaciones 
```{r}
newhouses <- head(order(datos$TotRmsAbvGrd, decreasing = T), n=10)
datos[newhouses,c("Id","TotRmsAbvGrd","SalePrice")]
```

cantidad de baños 

```{r}
totalGenres <- unlist(strsplit(as.character(datos$FullBath), "\\|"))
barplot(table(totalGenres))
```
Las casas familiares tienen entre 1 y 2 baños 


cantidad de cocinas 

```{r}
totalGenres <- unlist(strsplit(as.character(datos$KitchenAbvGr), "\\|"))
barplot(table(totalGenres))
```
LAs casas por lo general tienen solo una cocina

capacidad de garages

```{r}
totalGenres <- unlist(strsplit(as.character(datos$GarageCars), "\\|"))
barplot(table(totalGenres))
```

La mayoría de las casas estan adecuadas para estacionar 2 autos 



### 3. Incluya un análisis de grupos en el análisis exploratorio. Explique las características de los grupos.
```{r}
# con k-medias
cluster <- house
km<-kmeans(house,3)
house$grupo<-km$cluster
plotcluster(cluster,km$cluster) # los cluster
```

```{r}
#método de la silueta
silkm<-silhouette(km$cluster,dist(house))
mean(silkm[,3]) #Silueta 
```

```{r}
g1<- house[house$grupo==1,]
prop.table(table(g1$Species))*100

```

```{r}
g2<- house[house$grupo==2,]
prop.table(table(g2$Species))*100
```

```{r}
g3<- house[house$grupo==3,]
prop.table(table(g3$Species))*100
```

```{r}
summary(g1)
```

```{r}
summary(g2)
```

```{r}
summary(g3)
```

--- prueba 1 ---
```{r}
##Similitud en las variables independientes y los precios de venta:
cor(house$YearBuilt, house$SalePrice, method = c("pearson", "kendall", "spearman"))
cor(house$YearRemodAdd, house$SalePrice, method = c("pearson", "kendall", "spearman"))
cor(house$TotalBsmtSF, house$SalePrice, method = c("pearson", "kendall", "spearman"))
cor(house$X1stFlrSF, house$SalePrice, method = c("pearson", "kendall", "spearman"))
cor(house$GrLivArea, house$SalePrice, method = c("pearson", "kendall", "spearman"))
cor(house$TotRmsAbvGrd, house$SalePrice, method = c("pearson", "kendall", "spearman"))
cor(house$GarageCars, house$SalePrice, method = c("pearson", "kendall", "spearman"))
cor(house$GarageArea, house$SalePrice, method = c("pearson", "kendall", "spearman"))

```

```{r}
#Columnas
house <-select(datos,TotalBsmtSF,X1stFlrSF,GrLivArea,GarageCars,GarageArea,SalePrice)

#limpiamos
house <- na.omit(house)

#k-medias
cluster <- house
km<-kmeans(house,3)
house$grupo<-km$cluster
plotcluster(cluster,km$cluster) #graficamos ubicacion de cluster
```

```{r}
#Silueta
silkm<-silhouette(km$cluster,dist(house))
mean(silkm[,3])
```

--- prueba 2 ---
```{r}
cor(house$TotalBsmtSF, house$SalePrice, method = c("pearson", "kendall", "spearman"))
cor(house$X1stFlrSF, house$SalePrice, method = c("pearson", "kendall", "spearman"))
cor(house$GrLivArea, house$SalePrice, method = c("pearson", "kendall", "spearman"))
cor(house$GarageCars, house$SalePrice, method = c("pearson", "kendall", "spearman"))
cor(house$GarageArea, house$SalePrice, method = c("pearson", "kendall", "spearman"))
```

```{r}
#Columnas
house <-select(datos,TotalBsmtSF,X1stFlrSF,GrLivArea,GarageCars,GarageArea,SalePrice)

#limpiamos
house <- na.omit(house)

#k-medias
cluster <- house
km<-kmeans(house,3)
house$grupo<-km$cluster
plotcluster(cluster,km$cluster) #Graficamos clusters
```

```{r}
#silueta
silkm<-silhouette(km$cluster,dist(house))
mean(silkm[,3])
```
En el análisis de grupos, se aplicó el algoritmo de K-Means a cada una de las variables que se habían analizado previamente. El objetivo era agrupar las casas según su similitud en cada una de esas variables. Además, se identificaron las variables que se consideraron importantes para determinar el precio de una casa y se calcularon medidas de tendencia central para cada una de ellas, como la media y la mediana.

Por otro lado, se identificaron las variables que se consideraron relevantes para el precio de una casa, lo que permitió centrar el análisis en aquellas variables que podrían ser más influyentes en el precio de una casa. Se calcularon medidas de tendencia central para cada una de estas variables.

La silueta no muestra mejoría ya que los clusters disminuyen su valor.

### 4. Divida el set de datos preprocesados en dos conjuntos: Entrenamiento y prueba. Describa el criterio que usó para crear los conjuntos: número de filas de cada uno, estratificado o no, balanceado o no, etc. Si le proveen un conjunto de datos de prueba y tiene suficientes datos, tómelo como de validación, pero haga sus propios conjuntos de prueba.

Division de sets:
porcentajes de 70% entrenamiento
30% de prueba
```{r}

set_entrenamiento <- sample_frac(datos, .7)
set_prueba <-setdiff(datos, set_entrenamiento)


drop <- c("LotFrontage", "Alley", "MasVnrType", "MasVnrArea", "BsmtQual", "BsmtCond", "BsmtExposure", "BsmtFinType1", "BsmtFinType2", "Electrical", "FireplaceQu", "GarageType", "GarageYrBlt", "GarageFinish", "GarageQual", "GarageCond", "PoolQC", "Fence", "MiscFeature")
set_entrenamiento <- set_entrenamiento[, !(names(set_entrenamiento) %in% drop)]
set_prueba <- set_prueba[, !(names(set_prueba) %in% drop)]
```

### 5. Haga ingeniería de características, ¿qué variables cree que puedan ser mejores predictores para el precio de las casas? Explique en que basó la selección o no de las variables.

LotArea: Tamaño del terreno de la casa
Neighborhood: Vecindario donde esta ubicada la casa
BldgType: Tipo/estilo de casa
OverallQual: Material de la casa
FullBath: Cantidad de baños
TotRmsAbvGrd: Cantidad de habitaciones
Fireplaces: Si tiene chimenea
GarageCars: tamaño del parqueo en capacidad de autos

Nos basamos en las caracterísicas mas distintivas de las casas, y las que considera el mercado actual para darle valor a un inmueble
La ubicación y tamaño de la casa son una de las más importantes, así como la cantidad de habitacions y parqueos que tiene. Loas materiales de construcción nos permite deducir cuanto dinero se invirtó durante su construcción y el hecho de tener chimenea hace que aumenta el valor de un inmueble considerablemente

### 6. Todos los resultados deben ser reproducible por lo que debe fijar que los conjuntos de entrenamiento y prueba sean los mismos siempre que se ejecute el código.
```{r}
set.seed(123) # Establecer semilla aleatoria
indices_entrenamiento <- sample(1:nrow(datos), round(0.7*nrow(datos)), replace = FALSE)
datos_entrenamiento <- datos[indices_entrenamiento, ]
datos_prueba <- datos[-indices_entrenamiento, ]

```
se pueden establecer semillas aleatorias en el proceso de división del conjunto de datos en entrenamiento y prueba. De esta manera, se asegura que siempre se obtengan los mismos conjuntos de datos.

### 7. Seleccione una de las variables y haga un modelo univariado de regresión lineal para predecir el precio de las casas. Analice el modelo 
```{r}
modelo_univariado <- lm(SalePrice ~ LotArea, data = datos_entrenamiento)
summary(modelo_univariado)

```
El resultado del modelo muestra el coeficiente de la variable "LotArea" y el coeficiente de determinación (R²), que indica la proporción de la variación en la variable dependiente que se explica por la variable independiente en el modelo.
```{r}
plot(datos$LotArea,datos$SalePrice)
```

```{r}
plot(modelo_univariado, which = c(1,2))

```
Si los residuos están distribuidos aleatoriamente alrededor de cero y no muestran patrones claros, se puede asumir que el modelo es adecuado.

### 8. Haga un modelo de regresión lineal con todas las variables numéricas para predecir el precio de las casas. Analice el modelo (resumen, residuos, resultados de la predicción). Muestre el modelo gráficamente.
```{r}
porciento <- 70/100
datos$clasificacion <- ifelse(datos$SalePrice <= 251000, "Economicas", ifelse(datos$SalePrice <= 538000, "Intermedias", ifelse(datos$SalePrice <= 755000, "Caras")))

datos$y <- as.numeric(factor(datos$clasificacion))
datosCC <- datos[,c(2,4,18,19,20,21,27,35,37,38,39,44,45,46,47,48,49,50,51,52,53,55,57,60,62,63,67,68,69,70,71,72,76,77,78,81,83)]
datosCC <- datosCC[,colSums(is.na(datosCC))==0]
set.seed(123)
trainRowsNumber<-sample(nrow(datosCC),porciento*nrow(datosCC))
train<-datosCC[trainRowsNumber,]
test<-datosCC[-trainRowsNumber,]

fitLM<-lm(SalePrice~., data = train) 
summary(fitLM)

```

```{r}
plot(fitLM)
```

### 9. Analice el modelo. Determine si hay multicolinealidad entre las variables, y cuáles son las que aportan al modelo, por su valor de significación. Haga un análisis de correlación de las características del modelo y especifique si el modelo se adapta bien a los datos. Explique si hay sobreajuste (overfitting) o no. En caso de existir sobreajuste, haga otro modelo que lo corrija.

```{r}
corrplot(cor(datosCC), method = "circle")
```
En general, hay poca correlación lineal entre las variables, aunque en algunas situaciones específicas se observan valores altos. Por lo tanto, se puede afirmar que el modelo se ajusta bien a los datos y algunas variables están altamente correlacionadas entre sí. Debido a la gran cantidad de correlaciones obtenidas en el análisis, se puede concluir que el modelo no está sobreajustado (overfitting).

### 10. Si tiene multicolinealidad o sobreajuste, haga un modelo con las variables que sean mejores predictoras del precio de las casas. Determine la calidad del modelo realizando un análisis de los residuos. Muéstrelo gráficamente.

```{r}
plot(fitLM)
```

Residuals vs. fitted
La gráfica se utiliza para detectar patrones no lineales en los residuos. Sin embargo, al observarla visualmente, no se puede identificar ningún patrón que sugiera la presencia de relaciones no lineales. Los residuos se distribuyen uniformemente en toda la gráfica.

Normal Q-Q
La gráfica se utiliza para verificar si los residuos tienen una distribución normal, donde se considera mejor aquellos con más puntos alineados cerca de la diagonal. En la gráfica específica que se ha generado, se observa que la mayoría de los puntos o cuantiles están cercanos o alineados con la diagonal, lo que indica que la distribución de los residuos es normal.

Scale-Location
la gráfica de residuos versus ajustes permite identificar la presencia de homocedasticidad o heterocedasticidad. En este caso, como la mayoría de los residuos se encuentran alrededor de cero, y no hay una tendencia clara en la dispersión de los residuos en función del ajuste, se puede concluir que no hay una violación importante de la suposición de homocedasticidad.En este caso, se observa que la mayoría de los datos están distribuidos en un rango aceptable entre 100,000 y 400,000, aunque hay algunos datos en el extremo derecho que se comportan de manera diferente. 

Residuals vs Leverage
es una herramienta importante en el análisis de regresión lineal, ya que permite identificar observaciones que pueden tener un impacto significativo en la línea de regresión. Si un punto está ubicado más allá de esta línea, se considera que tiene un alto leverage y puede tener un impacto significativo en la línea de regresión.En el caso específico del gráfico realizado, se identificaron dos puntos (1183 y 1299) que se encuentran más allá de la línea de Cook y que podrían tener un impacto significativo en la línea de regresión. Por lo tanto, se debe analizar la influencia de estos puntos en el modelo y considerar si deben ser eliminados o no. Es importante recordar que no siempre es necesario eliminar los puntos de alto leverage, ya que pueden ser puntos importantes en el conjunto de datos.

### 11. Utilice cada modelo con el conjunto de prueba y determine la eficiencia del algoritmo para predecir el precio de las casas. ¿Qué tan bien lo hizo?
```{r}

Se puede concluir que el algoritmo si logra predecir el precio de las casas con un margen de error aceptable, la regresión es lineal, por lo que se puede notar que predijo la mayoría de los precios. 

```


### 12. Discuta sobre la efectividad de los modelos. ¿Cuál lo hizo mejor? ¿Cuál es el mejor modelo para predecir el precio de las casas? Haga los gráficos que crea que le pueden ayudar en la discusión.
```{r}
plot(test$SalePrice, col="pink")
```

```{r}

plot(train$SalePrice, col="pink")

```
Vamos a volver a utilizar el resumen que se uso para el inciso 8, en este se puede encontrar el coeficiente de determinación (Multiple R-squared), el cual indica la proporción de varianza en la variable objetivo que es explicada por las variables independientes en el modelo. En este caso, el valor obtenido de 0.8 es considerado como un valor razonablemente bueno se puede concluir que el modelo tiene una efectividad aceptable, aunque se podría trabajar en la mejora de algunas variables independientes para aumentar la precisión del modelo.
